cs: Základní materiál žonglovacího kuželu: Uhlíkové vlákno; Kompozit; Sklolaminát; Pěnové jádro; Plast; Dřevo; Jiné
sv: Kärnmaterial för jongleringsklubba: Kolfiber; Komposit; Glasfiber; Skumkärna; Plast; Trä; Annat
it: Materiale del nucleo della clava da giocoleria: Fibra di carbonio; Composito; Fibra di vetro; Anima in schiuma; Plastica; Legno; Altro
hu: Zsonglőrbuzogány alapanyaga: Szénszál; Kompozit; Üvegszál; Habszivacs mag; Műanyag; Fa; Egyéb
nl: Jongleerkegel kern materiaal: Koolstofvezel; Composiet; Glasvezel; Schuimkern; Plastic; Hout; Overig
fr: Matériau de l’âme de la massue de jonglage: Fibre de carbone; Composite; Fibre de verre; Noyau en mousse; Plastique; Bois; Autre
da: Kernemateriale i jonglerkølle: Kulfiber; Komposit; Glasfiber; Skumkerne; Plast; Træ; Andet
pt-BR: Clava de malabares material do núcleo: Fibra de carbono; Composto; Fibra de vidro; Núcleo de espuma; Plástico; Madeira; Outro
ru: Материал сердечника жонглерской булавы: Карбон; Композит; Стекловолокно; Вспененная сердцевина; Пластик; Дерево; Другое
es: Material central de la maza de malabarismo: Fibra de carbono; Material compuesto; Fibra de vidrio; Núcleo de espuma; Plástico; Madera; Otro
ko: 저글링 클럽 핵심 재료: 탄소 섬유; 복합 소재; 섬유 유리; 폼 코어; 플라스틱; 나무; 기타
vi: Chất liệu lõi của gậy tung hứng: Sợi carbon; Composite; Sợi thủy tinh; Lõi xốp; Nhựa; Gỗ; Khác
zh-CN: 杂耍棒核心材料: 碳纤维; 复合材料; 玻璃纤维; 泡沫芯; 塑料; 木材; 其他
bg-BG: Материал на сърцевината на жонгльорската бухалка: Въглеродни влакна; Композитен материал; Фибростъкло; Сърцевина от пяна; Пластмаса; Дърво; Друго
zh-TW: 雜耍棒核心材質: 碳纖維; 複合材質; 玻璃纖維; 泡棉核心; 塑膠; 木質; 其他
sl-SI: Material jedra žonglerskega kija: Ogljikova vlakna; Kompozit; Steklena vlakna; Penasto jedro; Plastika; Les; Drugo
el: Υλικό πυρήνα κορίνας ζογκλερικών: Ανθρακονήματα; Σύνθετο υλικό; Fiberglass; Πυρήνας αφρού; Πλαστικό; Ξύλο; Άλλο
fi: Jongleerauskeilan ydinmateriaali: Hiilikuitu; Komposiitti; Lasikuitu; Vaahtomuoviydin; Muovi; Puu; Muu
pt-PT: Material principal da clave de malabarismo: Fibra de carbono; Composto; Fibra de vidro; Núcleo em espuma; Plástico; Madeira; Outro
pl: Materiał na rdzeń kija żonglerskiego: Włókno węglowe; Kompozyt; Włókno szklane; Rdzeń z pianki; Plastik; Drewno; Inny
en: Juggling club core material: Carbon fiber; Composite; Fiberglass; Foam core; Plastic; Wood; Other
hr-HR: Materijal za jezgru žonglerskog čunja: Karbonska vlakna; Kompozit; Stakloplastika; Pjenasta jezgra; Plastika; Drvo; Ostalo
th: เนื้อหาหลักของชมรมการเล่นกล: คาร์บอนไฟเบอร์; คอมโพสิต; ไฟเบอร์กลาส; แกนโฟม; พลาสติก; ไม้; อื่นๆ
ja: ジャグリングクラブの芯材: カーボンファイバー; コンポジット; グラスファイバー; フォームコア; プラスチック; 木; その他
nb: Kjernemateriale for sjongleringskølle: Karbonfiber; Kompositt; Glassfiber; Skumkjerne; Plast; Tre; Annet
lt-LT: Žongliravimo kuokelio šerdies medžiaga: Anglies pluoštas; Kompozitas; Stiklo pluoštas; Putplasčio šerdis; Plastikas; Medis; Kita
sk-SK: Základný materiál žonglérskej paličky: Uhlíkové vlákno; Kompozit; Sklolaminát; Penové jadro; Plast; Drevo; Iné
ro-RO: Materialul de bază al măciucii de jonglerie: Fibră de carbon; Compozit; Fibră de sticlă; Miez de spumă; Plastic; Lemn; Altele
de: Kernmaterial der Jonglierkeule: Kohlefaser; Verbundwerkstoff; Glasfaser; Schaumstoffkern; Kunststoff; Holz; Sonstige
tr: Hokkabaz sopası ana materyali: Karbon fiber; Kompozit; Fiberglas; Köpük çekirdek; Plastik; Ahşap; Diğer